臺灣臺中地方法院刑事裁定
111年度聲字第3402號
聲  請  人  臺灣臺中地方檢察署檢察官
受  刑  人  洪金寶



上列聲請人因受刑人數罪併罰有二裁判以上，聲請定其應執行之
刑並諭知易科罰金折算標準（111 年度執聲字第2549號、111 年
度執字第12416 號），本院裁定如下：
    主    文
洪金寶所犯如附表所示之罪，應執行拘役參拾日，如易科罰金，
以新臺幣壹仟元折算壹日。
    理    由
一、聲請意旨略以：受刑人洪金寶因附表所示案件，先後經判決
    確定如附表所示，應依刑法第53條、第51條第6 款，定其應
    執行之刑，爰依刑事訴訟法第477 條第1 項規定聲請裁定，
    併請依刑法第41條第1 項，諭知易科罰金之折算標準等語。
二、按裁判確定前犯數罪者，併合處罰之；數罪併罰，有二裁判
    以上者，依第51條之規定，定其應執行之刑；數罪併罰，分
    別宣告其罪之刑，宣告多數拘役者，比照前款定其刑期。但
    不得逾120 日，刑法第50條前段、第53條、第51條第6 款分
    別定有明文。另按法律上屬於自由裁量事項，尚非概無法律
    性之拘束，在法律上有其外部界限及內部界限。前者法律之
    具體規定，使法院得以具體選擇為適當裁判，此為自由裁量
    之外部界限。後者法院為自由裁量時，應考量法律之目的，
    法律秩序之理念所在，此為自由裁量之內部界限。法院為裁
    判時，二者均不得有所踰越。在數罪併罰而有二裁判以上，
    應定其應執行刑之案件，法院所為刑之酌定，固屬自由裁量
    事項，然對於法律之內、外部界限，仍均應受其拘束（最高
    法院92年度台非字第187 號、94年度台非字第21號判決意旨
    參照）。復按所謂「裁判確定前」，應以聲請定執行刑之各
    罪中最先裁判確定案件之確定時為準；換言之，必須其他各
    罪之犯罪行為時，均在最先一罪判決確定前始符合數罪併罰
    之條件，只要所犯各罪均符合最先一罪裁判確定前所犯，即
    應由執行檢察官聲請犯罪事實最後判決之法院定其各罪之應
    執行刑，縱令所犯數罪中有一罪刑已經執行完畢，仍應就其
    所犯各罪宣告刑更定應執行刑，在所裁定之執行刑尚未執行
    完畢前，各罪之宣告刑，尚不發生執行完畢之問題；至已執
    行部分，自不能重複執行，應由檢察官於指揮執行時扣除之
    ，此與定應執行刑之裁定無涉（最高法院81年度台抗字第46
    4 號、86年度台抗字第472 號裁定意旨參照）。
三、經查，受刑人因犯如附表所示之罪，業經先後判處如附表所
    示之刑，且已分別確定在案（其中如附表編號1 、2 所示之
    罪所處之刑，經本院以111 年度聲字第2603號裁定定應執行
    刑為拘役20日確定，如附表編號3 所示之罪所處之刑，則經
    本院以111 年度中簡字第1394號判決定應執行刑為拘役15日
    確定），有如附表所示之判決、裁定、臺灣高等法院被告前
    案紀錄表在卷可憑。又依上開最高法院判決意旨，本院定應
    執行刑，除不得逾越刑法第51條第6 款所定法律之外部界限
    ，即不得重於拘役120 日外，亦應受內部界限之拘束，即不
    得重於前揭如附表編號1 、2 所示罪刑所定之執行刑拘役20
    日，與如附表編號3 所示罪刑所定之執行刑拘役15日加計之
    刑期總和（即拘役35日）。參以，本院為上開案件犯罪事實
    最後判決之法院，並審核如附表編號所示各罪，其最後犯罪
    之時，尚在各罪中最先判決確定之日前，本院審核認聲請為
    正當，應予准許，爰衡酌各罪所保護之法益、犯罪行為時間
    等定其應執行之刑如主文所示，並諭知易科罰金之折算標準
    。另就附表編號1 所示之罪，被告雖已於民國111 年9 月21
    日執行完畢，有上開臺灣高等法院被告前案紀錄表附卷為憑
    ，惟揆諸上開說明，仍得由檢察官於換發執行指揮書時，扣
    除該部分已執行完畢之刑，尚不影響本案應予定其應執行刑
    之結果，併此敘明。
四、再按刑事訴訟法第221 條規定「判決，除有特別規定外，應
    經當事人之言詞辯論為之」，此項言詞辯論，自為事實審法
    院所應踐行之程序；然同法第222 條第1 項規定「裁定因當
    庭之聲明而為之者，應經訴訟關係人之言詞陳述。」而法院
    受理檢察官定應執行刑之聲請，依刑事訴訟法第477 條第1 
     項之規定，本屬裁定，而非判決，雖為完足保障受刑人之
    訴訟上權益，參酌刑事訴訟法第222 條第2 項規定「為裁定
    前有必要時，得調查事實」。設若受理定應執行刑之法院認
    依卷內資料已足為定應執行刑之妥適裁量，因而認無再予受
    刑人或檢察官以言詞、書面或其他適當方式陳述意見機會之
    必要者，此乃法院定刑職權之裁量範圍，尚不得指摘為違法
    （最高法院111 年度台抗字第393號裁定意旨參照）。因本
    件檢察官僅就受刑人所犯如附表編號1 至3 所示均得易科罰
    金之3 罪，聲請定其應執行之刑，其中編號1 所示之罪業已
    執行完畢，而編號1 、2 、3 所示之罪分別經本院以111 年
    度聲字第2603號裁定、111 年度中簡字第1394號判決定應執
    行刑確定，亦如前述，本院衡酌案情單純，且可資減讓之刑
    期幅度有限，是認顯無必要再命受刑人以言詞、書面或其他
    適當方式陳述意見，併予敘明。
五、依刑事訴訟法第477 條第1 項，刑法第53條、第51條第6  
    款、第41條第1 項前段，裁定如主文。
中　　華　　民　　國 　111　　年　　11  　月　　 3　　日
                  刑事第十三庭　法　官  劉依伶

以上正本證明與原本無異。
如不服本裁定，應於收受送達後5日內向本院提出抗告狀。（應
附繕本）
　　　　　　　　　　　　　　　　書記官  盧弈捷
中　　華　　民　　國 　111　　年　　11  　月　　 3　　日

附表：
受刑人　　　洪金寶　　　定應執行刑案件 一覽表
編號       1      2      3 罪名  竊盜 竊盜 竊盜 宣告刑  拘役10日，如易科罰金，以新臺幣1000元折算1  日 拘役12日，如易科罰金，以新臺幣1000元折算1  日 拘役10日，如易科罰金，以新臺幣1000元折算1  日（共2 次） 犯罪日期 （民國）  111 年3 月22日 111 年3 月20日 111 年3 月21日（共2 次） 偵查（自訴）機關年度案號  臺中地檢111 年度速偵字第1414號 臺中地檢111 年度偵字第14916  號 臺中地檢111 年度偵字第18864  號 最　後 事實審 法院 臺中地院 臺中地院 臺中地院  案號 111 年度中簡字第733 號 111 年度中簡字第1118號 111 年度中簡字第1394號  判決 日期 111 年4 月23日 111 年5 月31日 111 年6 月30日 確定判決 法院 臺中地院 臺中地院 臺中地院  案號 111 年度中簡字第733 號 111 年度中簡字第1118號 111 年度中簡字第1394號  判決確 定日期 111 年6 月2 日 111 年7 月14日 111 年10月7 日 是否為得易科罰金、易服社會勞動之案件  是 是  是 備註  臺中地檢111 年度執更字第3406號（編號1 、2 所示之罪所處之刑業經本院以111 年度聲字第2603號裁定定應執行拘役20日，其中編號1 所示之罪已執畢）   臺中地檢111 年度執字第12416  號（編號3 所示之罪所處之刑業經本院以111 年度中簡字第1394號判決定應執行拘役15日）